臺灣臺南地方法院新市簡易庭民事判決　
                                    110年度新簡字第697號
原      告  聯邦商業銀行股份有限公司

法定代理人  林鴻聯  
訴訟代理人  蔡忠憲  
被      告  陳美雲即陳慶樣之繼承人


            陳明宏即陳慶樣之繼承人


            陳世興即陳慶樣之繼承人


上三人共同
訴訟代理人  蔡文元律師
上列當事人間請求清償借款事件，經本院於民國111年1月26日言
詞辯論終結，判決如下：
    主      文
被告陳美雲、陳明宏、陳世興應於繼承被繼承人陳慶樣之遺產範
圍內連帶給付原告新臺幣壹拾柒萬陸仟參佰玖拾柒元，及自民國
一百零五年十一月十八日起至清償日止，按年息百分之九計算之
利息。
訴訟費用新臺幣壹仟捌佰捌拾元，由被告等於繼承被繼承人陳慶
樣之遺產範圍內連帶負擔。
本判決得假執行。
    事實及理由
一、原告起訴主張：
　㈠借款人陳慶樣於民國94年8月24日向原告借貸新臺幣(下同)25
    萬元，期限48個月，利率按年息百分之9計算，按月平均攤
    還本息。惟借款人陳慶樣自95年12月24日起即未依約攤還本
    息，迭經催討無效，尚積欠本金餘額176,397元，依約原告
    得請求清償全部債務。嗣經查知，借款人陳慶樣已於102年9
    月30日死亡，被告三人均為其繼承人，並已向本院陳報遺產
    清冊，為此提起本件訴訟等語。
　㈡對於被告抗辯，債務餘額為零元之記載，該紀錄是因為債務
    科目已經轉銷為呆帳，所以在餘額後面記載為0 元，在答辯
    狀第三頁的查詢單就顯示本金是176,397元，利息是9,560元
    ，二筆加計的債權金額是呆帳金額185,957，另紀錄顯示被
    繼承人在96年8月2日扣除一筆債務1,506元。至於，利息部
    分已罹於時效，原告沒有意見，當庭減縮利息起算期間為10
    5 年11月18日起至清償日止（即支付命令聲請狀繕本送達往
    前回溯5年）。 
二、被告答辯略以：
　㈠依原告提出之授信攤還及收息紀錄查詢單，96年7月31日之「
    應繳金額或攤還金額」顯示為「0」，再者，倘被繼承人自9
    5年12月24日即未再清償本息，應無可能突然於96年7月31日
    再清償9,560之利息，故認本件借款應已清償完畢。
　㈡又縱認借款人就本件借款債務尚未清償完畢，針對利息之起
    求權，被告針對超過起訴前5年部分為罹於時效之抗辯。
  ㈢至於被繼承人所遺留之遺產，被告已向臺灣高雄少年及家事
    法院陳報遺產清冊(案號：102年度司繼字第3511號)，遺產
    為二部汽車，均已報廢，不復存在，已無價值，故無剩餘遺
    產可言。　
三、本件兩造對於被繼承人生前向原告借貸之事實，並不爭執。
    但對於該筆借款債務是否已清償，則有爭議，是本件爭執事
    項厥為：被繼承人是否業已清償本件借款債務？經查：
　㈠原告主張借款尚未清償完畢，業據提出借款契約書及單筆授
    信攤還及收息紀錄查詢單為憑。雖被告以96年7月31日之「
    應繳金額或攤還金額」顯示為「0」，認債務業已清償完畢
    。然原告對此已說明係因債務科目轉銷為呆帳，所以餘額記
    載0元，但答辯狀第三頁查詢單顯示本金是176,397元，利息
    是9,560元，二筆加計的債權金額是呆帳金額185,957元，另
    紀錄顯示被繼承人在96年8月2日扣除一筆債務1,506元，至
    於扣款原因則不清楚等語，核與金融機構依規定對於借款遲
    延清償達六個月以上，應轉入呆帳之情狀相符。且借款人若
    已清償債務完畢，依規定原告需交付清償證明及檢還借據原
    本(即借款契約書)，本件審理時，原告當庭提出借款契約書
    原本供核對，足徵本件借款債務確未清償之事實無誤，被告
    上開所辯，則非可採。
　㈡綜上，本件原告對於本件借貸債權尚未清償之事實，已盡舉
    證責任，被告所辯則為片面推測之詞，並非可信。從而，原
    告依據借貸契約及繼承之法律關係，請求被告三人於繼承被
    繼承人之遺產範圍內連帶給付原告176,397元，及自105年11
    月18日起至清償日止，按年息百分之9計算之利息，為有理
    由，應予准許。　　　
四、本件事證已臻明確，兩造其餘主張、答辯或舉證，對於判決
    結果不生影響，不再贅述。　　　
五、按共同訴訟人因連帶或不可分之債敗訴者，應連帶負擔訴訟
    費用。法院為終局判決時，應依職權為訴訟費用之裁判，民
    事訴訟法第85條第2項及第87條第1項分別定有明文。本件僅
    原告支出第一審裁判費1,880元，被告均無費用支出，是本
    件訴訟費用額確定為1,880元，並應由敗訴之被告於繼承被
    繼承人之遺產範圍內連帶負擔。及本件係依民事訴訟法第42
    7條第1項規定適用簡易程序之事件，所為被告敗訴之判決，
    依同法第389條第1項第3款之規定，依職權宣告假執行。 
六、結論：本件原告之訴為有理由，依民事訴訟法第85條第2項
    、第87條第1項、第389條第1項第3款，判決如主文。
中　　華　　民　　國　　111 　年　　2　　月　　 9　　日
                  臺灣臺南地方法院新市簡易庭
　　　　　　　　　　　　　　　　　法  官　許蕙蘭
以上正本係照原本作成。
如對本判決上訴，應於判決送達後20日內向本院提出上訴狀（須
附繕本），若委任律師提起上訴者，應一併繳納上訴審裁判費，
否則本院得不命補正逕行駁回上訴。
中　　華　　民　　國　　111  　年　　2　　月　　9　　日
                                  書記官  柯于婷